臺灣桃園地方法院行政訴訟判決
111年度簡字第32號
                                    111年4月12日辯論終結
原      告  宋見成  
被      告  桃園市政府交通事件裁決處
                      設桃園市○○區○○路00號7至8樓
代  表  人  張丞邦    住同上
訴訟代理人  黃一鳴律師
上列當事人間損害賠償事件，原告提起行政訴訟，本院判決如下
：
    主  文
原告之訴駁回。
訴訟費用由原告負擔。
    事實及理由
一、程序事項：
　　按訴狀送達後，原告不得將原訴變更或追加他訴；訴訟標的
    之請求雖有變更，但其請求之基礎不變情形者，訴之變更或
    追加，應予准許，行政訴訟法第111條第1項前段、第3項第2
    款定有明文。查原告於109年交字第389號起訴時，原係請求
    將原處分撤銷；俟臺灣高等法院將前開判決廢棄發回本院後
　　，原告追加損害賠償，迭經多次變更其聲明，最後一次變更
    聲明為：原處分均撤銷。，被告應給付原告及訴訟勞苦金新
    臺幣（下同）13,000元（見本院卷第34頁）。查原告所主張
    被告應給付上開損害賠償之追加，源於同一交通裁決事件，
    請求之基礎不變；故原告所為訴之追加，合於上揭法律規定
    ，應予准許。又本件原告除起訴聲明撤銷原裁決處分外，更
    於同一程序請求被告為賠償13,000元，依行政訴訟法第237
    條之1第2項規定，應適用簡易訴訟程序，合先敘明。
二、事實概要：
    原告於民國109 年7 月14日10時45分許駕駛車牌00-0000號
    自用小客車（下稱系爭車輛），行經國道一號高速公路最高
    速限每小時100公里之北向57.2公里路段內側車道時，經內
    政部警政署國道公路警察局第一公路警察大隊（下稱舉發機
    關）員警以雷射測速儀測得其車速為每小時87公里，認其未
    依最高速限行駛內側車道，乃拍照採證後，於109年7月29日
    以國道警交字第ZAC079076號舉發通知單（下稱系爭舉發單
    ）逕行舉發其違反道路交通管理處罰條例（下稱道交條例）
    第33條第1項第3款規定。嗣原告提出陳述意見，被告仍認其
    於上開時、地有「行駛高速公路未依規定行駛車道者-小型
    車未以規定之最高速度行駛」之違規行為，乃於109 年9 月
    29日依道交條例第33條第1 項第3 款規定，以桃交裁罰字第
    58-ZAC079076號裁決書（下稱原處分）裁處原告罰鍰3,000
    元，並記違規點數1 點。原告不服原處分，於109年10月6日
    向本院提起行政訴訟，前經本院以109年度交字第389號行政
    訴訟判決駁回原告之訴。原告不服並提起上訴，後經臺北高
    等行政法院於110年10月29日以110年度交上字第297號判決
    將原判決廢棄並發回本院更行審理，原告則於111年3月8日
    再對被告另提起本件行政訴訟。
三、原告起訴主張：我曾打電話問舉發員警為何沒有提供周遭路
    況之事證，舉發員警說檔案很大，叫我去找他看該檔案，我
    認為警察不對，因為警察沒有照片，也沒有關鍵證據，我當
    天下午就到中壢監理所去做申訴，要求被告要給我前後有沒
    有交通堵塞的相片，結果被告沒有給我關鍵的證據，就直接
    說這件確定要罰3,000元，所以我就親自到被告談這件事情
    ，我說被告應是公平、公正的機關，為何關鍵的相片卻沒有
    給我，我就跟被告人員理論，被告課長有出來，被告人員就
    進去查電腦說有，然後印出來給我看，那張照片看不出來是
    誰的車子，後來被告還是罰我3,000元。我也認為現場58公
    里處的這個告示牌是有指示錯誤，我認為公務人員顯有怠惰
    ，而且被告也不查清楚現場是怎麼回事，故依據民法第184
    條第1項前段、憲法第24條規定，請求被告應賠償原告之損
    害以及訴訟費用，具體項目與金額如我提出之「行政訴訟損
    害賠償金暨已繳行政裁判費明細表」所載。並聲明：被告應
    給付原告1萬3,000元。
四、被告則以：系爭車輛之違規事證明確，被告係依法裁處，原
    告並未遭受不當侵害，原告主張並無理由等語置辯。並聲明
    ：原告之訴駁回。
五、本院之判斷：
  ㈠按提起行政訴訟，得合併請求損害賠償，此為行政訴訟法第7
     條所明定。而行政訴訟法第7 條得合併請求損害賠償或其
    他財產上給付之規定，則是因此等請求與其所合併提起之行
    政訴訟間，有一定之前提或因果關係，基於訴訟資料之共通
    ，為避免二裁判之衝突及訴訟手續重複之勞費而為之規範。
    故於當事人有依行政訴訟法第7 條規定併為請求時，必其所
    據以合併之行政訴訟，已經行政法院實體審究且為勝訴之判
    決，行政法院始得就該當事人依行政訴訟法第7 條所為請求
    ，為實體審究並為勝訴之判決甚明；當事人於同一程序中，
    併依行政訴訟法第7 條規定，附帶請求損害賠償，欲獲得勝
    訴判決，除應以案件合法繫屬行政法院外，並應以訴有理由
    為前提要件，至若訴無理由，其附帶請求國家賠償，自應併
    予駁回（最高行政法院97年度判字第988號、109年判字第20
    5 號判決參照）。次按合併提起前項以外之訴訟者應適用簡
    易訴訟程序或通常訴訟程序之規定，行政訴訟法第237條之1
    第2項亦定有明文。
  ㈡經查，原告於事實概要欄之時、地，有「行駛高速公路未依
    規定行駛車道者-小型車未以規定之最高速度行駛」之違規
    行為，被告依道交條例第33條第1項第3款及第63條第1項第1
    款等規定以原處分裁處原告罰鍰3,000元，記違規點數1點等
    處罰，此屬依法行政之行為，所裁處內容亦與道交條例及違
    反道路交通管理事件統一裁罰基準及處理細則所附違反道路
    交通管理事件統一裁罰基準表所載相符，並無裁量怠惰或裁
    量濫用之瑕疵，更無違反比例原則之虞。再者，該路段北向
    58公里處之「高乘載車道左線」字樣標示牌係屬預告性質，
    亦經本院110年度交更一字第10號行政訴訟判決闡述甚詳，
    並無任何違法設置之情。是該違規乃因原告自身並未充分注
    意車道與速限規範所致，本院乃以該判決駁回原告之訴。
  ㈢承上，原處分裁處之罰鍰與記違規點數乃因原告違規所生之
    處罰，雖對原告產生不利益之負擔，惟並非不法之侵害，本
    件既無從認定被告所屬公務員有何故意或過失不法侵害原告
    權利之不法情事。則原告請求損害賠償1萬3,000 元，為無
    理由，應予駁回。況依原告提出之「行政訴訟損害賠償金暨
    已繳行政裁判費明細表」所載賠償事由或項目（見本院卷第
    38頁），除原處分之罰鍰金額外，均係原告欲循訴訟程序謀
    求救濟、維護自身權益本需耗費之勞力、時間與費用，而原
    告為求勝訴自應親自往返法院開庭應訴，且此等耗費非因任
    何違法行政處分所生之負擔，原處分經核亦無違誤已如上述
    ，該等進行訴訟之勞力、時間與費用理應由原告自行承擔，
    自不待言；至於原告請求被告償還訴訟費用合計3,050元部
    分（含交通裁決訴訟之第一審與第二審訴訟費用），依行政
    訴訟法第98條第1項規定乃敗訴之當事人負擔，該規定於簡
    易訴訟程序及交通裁決事件訴訟程序均有準用，故訴訟費用
    自不待請求，法院應為裁判。又原告之起訴既無理由，則訴
    訟費用當無從另行訴請被告償還之理。
六、綜上所述，原告駕駛系爭車輛有事實概要欄所載之違規情節
    明確，原告所提之交通裁決撤銷行政訴訟經本院審理結果，
    認為無理由應予駁回，已如前述，是其合併請求損害賠償給
    付原告13,000元，亦失所據，應併予駁回。
七、本件判決基礎已臻明確，兩造其餘攻擊防禦方法及訴訟資料
    ，經本院審核後，或與本案爭點無涉，或對於本件判決結果
    不生影響，爰無庸一一再加論述，爰併敘明。
據上論結，本件原告之訴為無理由，依行政訴訟法第98條第1項
前段，判決如主文第1項所示。又第一審訴訟費用應由敗訴之原
告負擔，爰判決如主文第2項所示。
中　　華　　民　　國　　111 　年　　5 　　月　　20　　日
　　　　　　　　　行政訴訟庭　法　官　徐  培  元
上為正本係照原本作成。
如不服本判決，應於送達後20日內，向本院提出上訴狀，其未表
明上訴理由者，應於提出上訴後20日內向本院補提理由書（均須
按他造人數附繕本）。上訴理由應表明關於原判決所違背之法令
及其具體內容，或依訴訟資料可認為原判決有違背法令之具體事
實。
中　　華　　民　　國　　111 　年　　5 　　月　　20　　日
                              書記官  吳  文  彤